臺灣高等法院臺南分院刑事判決
                                110年度軍交上易字第3號
上  訴  人  臺灣臺南地方檢察署檢察官
被      告  賴俊溢




上列上訴人因被告過失致重傷害案件，不服臺灣臺南地方法院11
0年度交易字第569號110年9月13日第一審判決（起訴案號：臺灣
臺南地方檢察署110年度偵字第9545號），提起上訴，本院判決
如下：
    主  文
原判決撤銷。
賴俊溢犯過失傷害致人重傷罪，處有期徒刑肆月，如易科罰金，
以新臺幣壹仟元折算壹日。緩刑參年。
    理　由
壹、程序事項：
    按刑事訴訟法第348條規定於民國110年6月16日公布，同年
    月18日生效施行，而本案係於110年11月30日繫屬本院，且
    並非刑事訴訟法施行法第7之13條所規定仍適用修正前規定
    之案件，故應適用修正後刑事訴訟法第348條之規定，先予
    說明。又修正後刑事訴訟法第348條第3項規定：「上訴得明
    示僅就判決之刑、沒收或保安處分一部為之」。查本件檢察
    官上訴意旨，認告訴人因本件車禍所受傷害未來應無回復可
    能，犯罪所生損害非輕，被告迄今未與告訴人達成和解，犯
    後態度不佳，原審量刑過輕；對於原判決（如附件）認定之
    犯罪事實及法律適用均無不服，僅針對量刑上訴，兩造並均
    同意本院依照原審所判決之犯罪事實、證據、理由、引用的
    法條及罪名為基礎，僅就量刑部分調查證據及辯論（見本院
    卷第44、104頁），而被告則未對原判決提起上訴。依據前
    述規定，本院僅就原判決量刑妥適與否進行審理，至於原判
    決其他部分（含原判決認定之犯罪事實、證據、理由、引用
    的法條及罪名），則非本院審理範圍，先予指明。　　
貳、撤銷原判決及量刑之理由：　
一、原審認被告罪證明確，而予以論罪科刑，固非無見。惟刑事
    審判之量刑，在於實現刑罰權之分配的正義，故法院對科刑
    判決之被告量刑，應符合罪刑相當原則，使罰當其罪，以契
    合人民之法律感情，此所以刑法第57條明定科刑時應審酌一
    切情狀，尤應注意該條所列各款情形，以為科刑輕重之標準
    ；且行為人犯罪後之態度，為刑法第57條第10款所定量刑審
    酌事項之一，是行為人犯後悔悟之程度，是否力謀恢復原狀
    或與被害人達成和解或調解，及其後是否能確實履行和解或
    調解條件，以彌補被害人之損害，均攸關於法院判決量刑時
    之審酌。經查：被告於原審判決後之民國111年1月6日業已
    於臺灣臺南地方法院柳營簡易庭與告訴人調解成立，告訴人
    並表示如被告為調解成立內容第一項給付完畢，告訴人願意
    原諒被告，不再追究被告之刑事責任，並請求法院從輕量刑
    或如符合緩刑宣告之要件時，給予緩刑宣告之機會等語，此
    有臺灣臺南地方法院柳營簡易庭110年度營司簡調字第345號
    調解筆錄1份在卷可參（見本院卷第89至91頁），且嗣經告
    訴代理人陳報被告確已依上開調解成立內容第一項履行完畢
    等情，亦有刑事陳報狀1份在卷可參（見本院卷第97頁），
    是本件被告量刑之基礎嗣後已有變動，原判決未及審酌上情
    ，容有未合，檢察官上訴意旨主張原審量刑過輕，雖無理由
    ，然原審判決既有上開違誤之處，自應由本院將原審判決撤
    銷改判，期臻適法。
二、爰審酌被告本應謹慎注意遵守交通規則，竟疏未注意，肇致
    本件交通事故發生，被告就本件車禍發生之過失程度為肇事
    原因，致告訴人身體健康受有難以回復之重傷害，被告犯後
    自始坦承犯行，業已與告訴人調解成立，並經履行完畢，均
    如前述；再考量被告之品行，於原審自陳教育程度為高職畢
    業、現為職業軍人、要撫養父母之家庭生活經濟狀況等一切
    情狀，量處如主文第二項所示之刑，以示懲儆。
三、緩刑之宣告：
　　查本件被告前未曾因故意犯罪而受有期徒刑以上刑之宣告，
    有臺灣高等法院被告前案紀錄表1紙在卷可稽，其因一時過
    失而犯本案，導致告訴人受有重傷害，雖有不該，然被告犯
    後已知坦認犯行，且業與告訴人達成調解，並依調解條件給
    付新台幣450萬元完畢，告訴人亦於調解筆錄表示願意原諒
    被告，不再追究被告之刑事責任，並請求法院從輕量刑或如
    符合緩刑宣告之要件時，給予緩刑宣告之機會，亦如前述，
    被告經此偵、審程序及科刑之教訓，當知所謹慎，信無再犯
    之虞，故本院認所宣告之刑以暫不執行為適當，爰依刑法第
    74條第1項第1款之規定，宣告緩刑3年，以啟自新。　　
據上論斷，應依刑事訴訟法第369條第1項前段、第364條、第299
條第1項前段，判決如主文。
本案經檢察官孫昱琦提起公訴，檢察官洪欣昇提起上訴，檢察官
王全成到庭執行職務。
中　　華　　民　　國　　111 　年　　3 　　月　　16　　日
                  刑事第四庭    審判長法　官  郭玫利
　　　　　　　　　　　　　　　 　　　 法　官  陳金虎
　　　　　　　　　　　　　　　 　　　 法　官  林臻嫺
以上正本證明與原本無異。
不得上訴。
　　　　　　　　　　　　　　　　　　　書記官  劉素玲
中　　華　　民　　國　　111 　年　　3 　　月　　16　　日
附錄本案論罪科刑法條：
中華民國刑法第284條
因過失傷害人者，處1年以下有期徒刑、拘役或10萬元以下罰金
；致重傷者，處3年以下有期徒刑、拘役或30萬元以下罰金。